臺灣臺北地方法院刑事裁定　
111年度撤緩字第4號
聲  請  人  臺灣臺北地方檢察署檢察官
受  刑  人  吳哲豪


上列受刑人因竊盜案件，經檢察官聲請撤銷緩刑之宣告（111年
度執聲字第20號），本院裁定如下：
    主  文
吳哲豪之緩刑宣告撤銷。
    理  由
一、聲請意旨略以：受刑人吳哲豪因犯竊盜案件，經臺灣桃園地
    方法院於民國109 年9 月7日以109 年度桃簡字第1041 號判
    處有期徒刑6 月，緩刑3 年，於109 年10 月13日確定。惟
    其⑴於緩刑期前即109年6 月30日、109年8月5日更犯竊盜2 
    罪，經本院於110 年1月28日以110 年度審簡字第73 號判決
    判處有期徒刑6 月、拘役30日，於110 年3 月18日確定（本
    件已逾確定判決6 月）；⑵於緩刑期前即109 年6 月1日至10
    9年6月5日、109年8月3日再犯竊盜罪，經本院於110 年4 月
    29日以109 年度審訴字第1908 號判決判處拘役100日、有期
    徒刑5 月，於110 年6 月7 日確定（本件已逾確定判決6 月
    ）；⑶於緩刑期前即109 年7 月12 日再犯竊盜罪，經臺灣士
    林地方法院於110 年5月7日以110 年度審簡字第357 號判決
    判處拘役40日，於110年6月18日確定（本件已逾確定判決6 
    月）；⑷於緩刑期內即110 年5 月7 日再犯竊盜罪，經臺灣
    嘉義地方法院於110 年8月27日以110 年度嘉簡字第675號判
    決判處拘役50日，於110年10月5日確定；⑸於緩刑期內即110
     年8月12 日再犯竊盜罪，經臺灣嘉義地方法院於110 年8月
    30日以110 年度嘉簡字第830號判決判處拘役15日，於110年
    10月5日確定。足認原宣告之緩刑難收其預期效果，而有執
    行刑罰之必要。核受刑人所為，已合於刑法第75條之1 第1 
    項第1、2 款所定撤銷緩刑宣告之原因，爰依刑事訴訟法第4
    76 條規定聲請撤銷等語。
二、按受緩刑之宣告而有下列情形之一，足認原宣告之緩刑難收
    其預期效果，而有執行刑罰之必要者，得撤銷緩刑之宣告：
    一、緩刑前因故意犯他罪，而在緩刑期內受六月以下有期徒
    刑、拘役或罰金之宣告確定者。二、緩刑期內因故意犯他罪
    ，而在緩刑期內受六月以下有期徒刑、拘役或罰金之宣告確
    定者。三、緩刑期內因過失更犯罪，而在緩刑期內受有期徒
    刑之宣告確定者。四、違反第七十四條第二項第一款至第八
    款所定負擔情節重大者，刑法第75條之1 第1 項定有明文。
    考其立法意旨略以：關於緩刑之撤銷，現行法第75條第1 項
    固已設有2 款應撤銷之原因；至得撤銷緩刑之原因，則僅於
    保安處分章內第93條第3 項與撤銷假釋合併加以規定，體例
    上不相連貫，實用上亦欠彈性，爰參酌德國及奧地利現行立
    法例增訂得撤銷緩刑之原因，其中現行關於緩刑前或緩刑期
    間故意犯他罪，而在緩刑期內受得易科罰金之有期徒刑之宣
    告者，列為應撤銷緩刑之事由，因認過於嚴苛，而排除第75
    條應撤銷緩刑之事由，移列至得撤銷緩刑事由，俾使「法官
    依被告再犯情節，而裁量是否撤銷先前緩刑之宣告」；其次
    ，如有前開事由，但判決宣告拘役、罰金時，可見行為人仍
    未見悔悟，有列為得撤銷緩刑之事由，以資彈性適用，爰於
    第1 項第1 款、第2 款增訂之。且本條採用裁量撤銷主義，
    賦予法院撤銷與否之權限，特於第1 項規定實質要件為「足
    認原宣告之緩刑難收其預期效果，而有執行刑罰之必要」，
    供作審認之標準。亦即於上揭「得」撤銷緩刑之情形，法官
    應依職權本於合目的性之裁量，妥適審酌被告所犯前後數罪
    間，關於法益侵害之性質、再犯之原因、違反法規範之情節
    是否重大、被告主觀犯意所顯現之惡性及其反社會性等情，
    是否已使前案原為促使惡性輕微之被告或偶發犯、初犯改過
    自新而宣告之緩刑，已難收其預期之效果，而確有執行刑罰
    之必要，此與刑法第75條第1項所定2款要件有一具備，即毋
    庸再行審酌其他情狀，應逕予撤銷緩刑之情形不同，先予敘
    明。
三、經查，受刑人前因竊盜案件，經臺灣桃園地方法院於109 年
    9 月7日以109 年度桃簡字第1041 號判處有期徒刑6 月，並
    宣告緩刑3 年，於109 年10月13日確定。惟上開刑事簡易判
    決確定後，其於緩刑期內即110 年5 月7 日再犯竊盜罪，經
    臺灣嘉義地方法院於110 年8月27日以110 年度嘉簡字第675
    號判決判處拘役50日，於110年10月5日確定；於110 年8月1
    2 日再犯竊盜罪，經臺灣嘉義地方法院於110 年8月30日以1
    10 年度嘉簡字第830號判決判處拘役15日，於110年10月5日
    確定等情，有上開判決書及臺灣高等法院被告前案紀錄表1 
    份附卷可稽，從而，受刑人確合於刑法第75條之1 第1 項第
    2 款「緩刑期內因故意犯他罪，而在緩刑期內受六月以下有
    期徒刑、拘役或罰金之宣告確定」之構成要件。是本件受刑
    人於緩刑期內因故意犯他罪而在緩刑期內受拘役宣告確定之
    事實，可堪認定。查受刑人前案於109年10月13日判決確定
    ，後案之犯罪時間分別為110年5月7日、110年8月12日，被
    告於前案宣告緩刑確定僅數月即再犯罪，且前後案均屬竊盜
    罪，犯罪類型、侵害法益均相同。顯見受刑人於前案緩刑期
    內不久，即故意再犯同罪質之竊盜後案，且非僅一次，未因
    前案緩刑之寬典而知所警惕，謹慎自持，漠視法令規定及處
    罰，足認前案宣告之緩刑難收其預期效果，而有執行刑罰之
    必要。是聲請人聲請撤銷受刑人前揭緩刑之宣告，核與刑法
    第75條之1 第1 項第2 款規定相符，應予准許。
四、至聲請書所載受刑人於緩刑期前犯罪，在緩刑期內受6月以
    下有期徒刑、拘役或罰金之宣告確定等情。經查聲請人係在
    上揭案件判決確定逾6 月後即111 年1月7 日向本院聲請撤
    銷受刑人緩刑之宣告一節，有臺灣臺北地方檢察署111 年1
    月6 日北檢邦弗111 執聲20 字第1119001311號函上所蓋本
    院收文戳章之日期附卷可憑，是以依刑法第75條之1 第2 項
    準用第75條第2 項規定，上揭案件已逾聲請撤銷緩刑之期間
    （即判決確定後6 月以內聲請），從而聲請人將上揭案件列
    入本案聲請撤銷緩刑宣告之原因，尚有未洽，本院就此部分
    自無從審酌，附此敘明。
五、爰依刑事訴訟法第476 條，裁定如主文。
中　　華　　民　　國　　111 　年　　1 　　月　　12　　日
　　　　　　　　　刑事第四庭    法　官　許芳瑜
上正本證明與原本無異。
如不服本裁定，應於裁定送達後5日內向本院提出抗告狀。因疫
情而遲誤不變期間，得向法院聲請回復原狀。
                                 書記官 呂欣穎
中　　華　　民　　國　　111 　年　　1 　　月　　13　　日